---
title: "R Notebook"
output: html_notebook
---

```{r}
install.packages("openxlsx")
```

```{r}
library(openxlsx)
library(readxl)
```

0. wczytujemy dane

```{r}
rent <- read_excel("../data-raw/rent-poznan.xlsx")
head(rent)
```



1. zapisujemy ramkę danych do excela

```{r}
write.xlsx(x = rent[1:100,], 
           file = "../reports/1-plik-rents.xlsx", 
           asTable = TRUE)
```



2. zapisujemy do jednego pliku więcej niż jedną ramkę danych

```{r}
lista_danych <- list(
  "Wilda" = subset(rent, quarter == "Wilda"),
  "Grunwald" = subset(rent, quarter == "Grunwald")
)
```

```{r}
str(lista_danych, 1)
```

```{r}
write.xlsx(x = lista_danych,
           file = "../reports/2-kilka-tabel.xlsx")
```

3. sprawdzamy jak zadziała formatowanie ustalone przez globalne opcje

```{r}
options(openxlsx.numFmt = "0.00")

write.xlsx(x = lista_danych,
           file = "../reports/2-kilka-tabel.xlsx", 
           overwrite = T)

options(openxlsx.numFmt = NULL)
```


4. tworzymy własny plik MS Excel korzystając z dostępnych funkcji w pakiecie openxlsx



```{r}
skoroszyt <- createWorkbook(
  creator = "Maciej",
  title = "Wirds 2022")

skoroszyt
```
```{r}
addWorksheet(wb = skoroszyt, 
             sheetName = "Spis treści", 
             gridLines = FALSE, 
             zoom = 150, 
             tabColour = "red")

skoroszyt
```

```{r}
saveWorkbook(wb = skoroszyt, 
             file = "../reports/3-krok-po-kroku.xlsx")
```

Dodajemy do skoroszytu arkusz o nazwie dane źródłowe

```{r}
addWorksheet(wb = skoroszyt,
             sheetName =  "Dane źródłowe")
```


```{r}
skoroszyt
```

Aby zablokować piewszy wiersz w skoroszycie możemy użyć funkcji freezePane

```{r}
freezePane(wb = skoroszyt,
           sheet = "Dane źródłowe",
           firstRow = TRUE)
```

```{r}
writeDataTable(wb = skoroszyt,
               sheet = "Dane źródłowe", 
               x = rent[1:50, 1:10],
               colNames = TRUE, 
               tableStyle = "TableStyleMedium3",
               tableName = "najem")
```


```{r}
saveWorkbook(wb = skoroszyt, 
             file = "../reports/3-krok-po-kroku.xlsx",
             overwrite =T)
```


Szacujemy parametry modelu regresji liniowej i zapisujemy wyniki do nowego skoroszytu

```{r}
model1 <- lm(log(price) ~ log(flat_area) + factor(flat_rooms) + 
               quarter,
             data = rent)

addWorksheet(wb = skoroszyt, 
             sheetName = "Regresja",
             tabColour = "blue")

writeData(wb = skoroszyt, 
          sheet = "Regresja", 
          xy = c("C", 4), 
          x = model1)

saveWorkbook(wb = skoroszyt, 
             file = "../reports/3-krok-po-kroku.xlsx",
             overwrite =T)
```

Do arkusza regresja dodajemy trzy wartości: dwie stałe i jedna wyliczeniowa


```{r}
writeData(wb = skoroszyt, sheet = "Regresja",
          xy = c("A",1), x = 10, name = "zmienna1")

writeData(wb = skoroszyt, sheet = "Regresja",
          xy = c("A",2), x = 5, name = "zmienna2")

writeFormula(wb = skoroszyt, sheet = "Regresja",
             xy = c("A",3), 
             x = "ROUND(SQRT(zmienna1*zmienna2),2)")


saveWorkbook(wb = skoroszyt, 
             file = "../reports/3-krok-po-kroku.xlsx",
             overwrite =T)


```


Dodajemy do arkusza spis treści nazwę oraz linki do konkretnych arkuszy w skorszycie

```{r}
writeData(wb = skoroszyt, sheet = "Spis treści", 
          xy = c("B", 10),
          x = "Spis treści")

writeFormula(wb = skoroszyt, sheet = "Spis treści",
             xy = c("B", 11),
             x = makeHyperlinkString(sheet = "Dane źródłowe",
                                     row = 1,
                                     col = 3,
                                     text = "1. Dane źródłowe"))

writeFormula(wb = skoroszyt, sheet = "Spis treści",
             xy = c("B", 12),
             x = '=HYPERLINK("#Regresja!C4"; "2. Regresja")')

# =HIPERŁĄCZE("#Regresja!C4"; "2. REGRESJA")

saveWorkbook(wb = skoroszyt, 
             file = "../reports/3-krok-po-kroku.xlsx",
             overwrite =T)

```

```{r}
names(skoroszyt)
```

5. Formatowanie warunkowe

```{r}
addWorksheet(wb = skoroszyt,
             sheetName = "Formatowanie")
```

Dodajemy dane

```{r}
writeData(wb = skoroszyt,
          sheet = "Formatowanie",
          x = subset(rent, 
                     select = c(price, flat_area),
                     subset = flat_rooms == 3))
```

Aby uruchomic formatowanie warunkowe

```{r}
conditionalFormatting(wb = skoroszyt,
                      sheet = "Formatowanie",
                      cols = 1,
                      rows = 2:3119,
                      type = "databar")
```

```{r}
saveWorkbook(wb = skoroszyt, 
             file = "../reports/3-krok-po-kroku.xlsx",
             overwrite =T)
```

Dodajemy formatowanie warunkowe na podstawie porównania z jakąś wartością

```{r}
conditionalFormatting(wb = skoroszyt,
                      sheet = "Formatowanie",
                      cols = 2,
                      rows = 2:3119,
                      rule = "< 30",
                      style = createStyle(bgFill = "#FFC7CE"))
```

```{r}
saveWorkbook(wb = skoroszyt, 
             file = "../reports/3-krok-po-kroku.xlsx",
             overwrite =T)
```

