---
title: "R Notebook"
output: html_notebook
---

Instalacja pakietu

```{r}
install.packages("officer")
```

```{r}
install.packages("rvg") 
```

Ładujemy pakiet

```{r}
library(officer) ## pakiet do tworzenia prezentacji
library(tidyverse)
library(rvg) ## pakiet do edytowalnych wykresów
```

Aby stworzyć prezentację w PowerPoint powinniśmy zacząć od funkcji `read_pptx()`

1. stworzenie pustej prezentacji `prez <- read_pptx()`
2. użycie istniejącego szablonu `prez <- read_pptx(path = "plik.pptx")`


Zacznijmy od tworzenia pustej prezentacji

```{r}
prez <- read_pptx()
class(prez)
```
Aby zobaczyć jakie slajdy mogę dodać to muszę użyć funkcji `layout_summary`, która jako wynik pokaże ramkę danych z dostępnymi szablonami slajdów.

```{r}
layout_summary(prez)
```

```{r}
prez2 <- read_pptx("../data/przyklad.pptx")
layout_summary(prez2)
```

Jaka jest zasada tworzenia slajdów PP z poziomu R

- tworzymy obiekt prezentacji (`read_pptx()`) `%>%`
  - dodać slajd `add_slide()` `%>%`
    - uzupełniamy funkcjami zaczynajacymi się od `ph_*()` `%>%`
    - uzupełniamy funkcjami zaczynajacymi się od `ph_*()` `%>%`
    - uzupełniamy funkcjami zaczynajacymi się od `ph_*()` `%>%`
    - uzupełniamy funkcjami zaczynajacymi się od `ph_*()` `%>%`
  - dodać slajd `add_slide()` `%>%`
    - uzupełniamy funkcjami zaczynajacymi się od `ph_*()` `%>%`
    - uzupełniamy funkcjami zaczynajacymi się od `ph_*()` `%>%`
    - uzupełniamy funkcjami zaczynajacymi się od `ph_*()` `%>%`
    - uzupełniamy funkcjami zaczynajacymi się od `ph_*()` `%>%`
- zapisujemy funkcją `print()`


Podczas tych zajęć chciałbym stworzyć następującą prezentację:

+ slajd tytułowy
+ slajd z tytułem i treścią
+ slajd z "dziękuję za uwagę"
+ slajd z wykresem z ggplot2
+ slajd z danymi w postaci tabeli
+ slajd z wykresem z ggplot2, który możemy edytować

+ slajd tytułowy

```{r}
prez <- prez %>%
  add_slide(layout = "Title Slide", master = "Office Theme") %>%
  ph_with(value = "WIRDS 2021",
          location = ph_location_type(type = "ctrTitle"))

print(prez, target = "../data/prezentacja-zajecia.pptx")
```

+ slajd z tytułem i treścią

```{r}
prez <- prez %>%
  add_slide(layout = "Title and Content") %>%
  ## tutaj dodaję tytuł slajdu
    ph_with(value = "Najważniejsze klasy w języku R",
            location = ph_location_type(type = "title")) %>%
  ## w tym miejscu uzupełniam listę, która będzie w treści slajdu
    ph_with(value = c("list", "data.frame", "matrix", "vector"),
            location = ph_location_type(type = "body"))

print(prez, target = "../data/prezentacja-zajecia.pptx")
```

+ slajd z "dziękuję za uwagę"

```{r}
prez <- prez %>%
  add_slide(layout = "Section Header") %>%
    ph_with(value = "Dziękuję za uwagę", 
            location = ph_location_type(type = "title"))

length(prez)

print(prez, target = "../data/prezentacja-zajecia.pptx")
```


tworzymy wykres w ggplot2

```{r}
wykres <- ggplot(data = mtcars, aes(x = wt, y = mpg, color = factor(am))) + 
  geom_point() +
  labs(x = "Waga", y = "Mile na galon", color = "Automatyczna",
       title = "Samochody wg zbioru mtcars") + 
  scale_color_brewer(type = "qual", palette = "Set1")

wykres
```

+ slajd z wykresem z ggplot2 -- sposób 1 i 2

```{r}
prez <- prez %>%
  add_slide(layout = "Title and Content") %>%
  ph_with(value = wykres, location = ph_location_type(type = "body")) %>%
  
  add_slide(layout = "Title and Content") %>%
  ph_with(value = wykres, location = ph_location_fullsize())

print(prez, target = "../data/prezentacja-zajecia.pptx")
```

+ slajd z danymi w postaci tabeli

```{r}
prez <- prez %>%
  add_slide(layout = "Title and Content") %>%
  ph_with(value = mtcars[1:10, 1:5], 
          location = ph_location_type(type = "body"))

print(prez, target = "../data/prezentacja-zajecia.pptx")
```



+ slajd z edytowalnym wykresem w ggplot2

```{r}
wykres_edit <- dml(ggobj = wykres)

prez <- prez %>%
  add_slide(layout = "Title and Content") %>%
  ph_with(value = wykres_edit, location = ph_location_type(type = "body"))

print(prez, target = "../data/prezentacja-zajecia.pptx")
```

Manipulacja slajdami

- remove_slide()
- move_slide()
- on_slide() 

