---
title: "R Notebook"
output: html_notebook
---

```{r}
install.packages("DALEX")
```

```{r}
library(readxl)
library(DALEX)
```

```{r}
rent <- read_excel("../data-raw/rent-poznan.xlsx")
rent_subset <- subset(rent, 
                      price >= 500 & price <= 15000 & 
                      flat_area >= 15 & flat_area <= 250)
head(rent_subset)
```

Budujemy model regresji w której wykorzystamy następujące zmienne

price ~ flat_area + flat_rooms + flat_furnished + flat_for_students  + flat_balcony + flat_garage + flat_lift + flat_internet + flat_monitoring + flat_closed_area

```{r}
model1 <- lm(formula = price ~ flat_area + flat_rooms + flat_furnished + 
               flat_for_students + flat_balcony + 
               flat_garage + flat_lift + flat_internet + flat_monitoring + flat_closed_area,
             data = rent_subset)
summary(model1)
```
Wizualizację chcemy wykorzystać do realizacji następujących celów:

1. chcemy okreslić czy model jest poprawny, czy dobrze odzwierciedla badane zjawisko.

```{r}
plot(rent_subset$price, fitted(model1), 
     xlim = c(0, 15000), ylim = c(0, 15000),
     xlab = "Obserwowane", ylab = "Oszacowane")
abline(a = 0, b = 1, col = "red") ## y = x

cor(rent_subset$price, fitted(model1), m = "s")
```

2. czy założenia modelu są spełnione.

- zależność jest liniowa E(y|x) = b0 + b1 x1 + b2 x2 .... 
- reszty powinny mieć rozkład normalny N(0, sigma)
- reszty powinny być niezależne

```{r}
hist(rent_subset$flat_area, breaks = "fd")
plot(model1)
```

Wykorzystamy pakiet DALEX do oceny modelu

```{r}
model1_exp <- explain(model = model1,
                      data = rent_subset,
                      y = rent_subset$price, 
                      label = "lm1")
```
1. określenie zależności między zmienną y, a x

```{r}
model1_area <- model_profile(explainer = model1_exp, 
                             variables = "flat_area", 
                             groups =  "flat_rooms")
plot(model1_area)
```

2. Chcemy dowiedzieć się dlaczego dany model określił taką, a nie inną wartość dla nowej obserwacji

```{r}
nowe_mieszkanie <- rent_subset[1322,]
nowe_mieszkanie
predict(model1, nowe_mieszkanie)
```

```{r}
nowe_mieszkanie_pp <- predict_parts(model1_exp, nowe_mieszkanie)
plot(nowe_mieszkanie_pp)

nowe_mieszkanie_pp
```

